# 投资性房地产递延所得税资产与负债

提问人：qjr1124 时间：2012-06-07 13:24:37
（ 5 ）甲公司的C建筑物于 2007 年 12 月 30 日投入使用并直接出租，成本为 6800 万元。甲公司对投资性房地产采用公允价值模式进行后续计量。 2009 年 12 月 31 日，已出租C建筑物累计公允价值变动收益为 1200 万元，其中本年度公允价值变动收益为 500 万元。根据税法规定，已出租C建筑物以历史成本按税法规定扣除折旧后作为其计税基础，折旧年限为 20 年，净残值为零，自投入使用的次月起采用年限平均法计提折旧。适用的所得税税率为25%。假定甲公司未来年度有足够的应纳税所得额用于抵扣可抵扣暂时性差异。
求助,本题求递延所得税资产与负债如何做?

回答人：chenyiwei
回复 qjr1124 的帖子
可能是累计数与本期数的差别：你算的结果是累计的递延所得税负债，而题目答案是本期的递延所得税负债变动额，包括 500 万元的公允价值变动收益和税法上允许抵扣的 340 万元折旧额。
但实务中需要注意的是：根据国家税务总局 2012 年第 15 号公告第八条的规定，“根据《企业所得税法》第二十一条规定，对企业依据财务会计制度规定，并实际在财务会计处理上已确认的支出，凡没有超过《企业所得税法》和有关税收法规规定的税前扣除范围和标准的，可按企业实际会计处理确认的支出，在企业所得税前扣除，计算其应纳税所得额”，这条规定通常被理解为：会计上未计入损益的费用不能在所得税前扣除。

提问人：zhongzhao433 时间：2013-07-03 12:31:16
问题标题： 公允价值模式计量的投资性房地产折旧问题 问题内容：您好！按公允价值模式计量的投资性房地产根据《企业会计准则》的规定是不用计提折旧的，请问在汇算清缴时，投资性房地产可否按直线法计算其折旧作纳税调减处理？ 问题回复： 　　您好： 　　您在我们网站上提交的纳税咨询问题收悉，现针对您所提供的信息简要回复如下： 《国家税务总局关于做好2009 年度企业所得税汇算清缴工作的通知》（国税函[2010]148号）规定，根据企业所得税法精神，在计算应纳税所得额及应纳所得税时，企业财务、会计处理办法与税法规定不一致的，应按照企业所得税法规定计算。企业所得税法规定不 明确的，在没有明确规定之前，暂按企业财务、会计规定计算。 　　据此，企业按公允价值模式计量的投资性房地产（已出租的土地使用权、持有并准备增值后转让的土地使用权、已出租的建筑物）按会计规定不计提折旧，但在计算应纳税所得额，可按直线法计算其折旧或摊销作为纳税调减处理。 　　上述回复仅供参考。有关具体办理程序方面的事宜请直接向您的主管或所在地税务机关咨询。
欢迎您再次提问。
国家税务总局 2013/05/30

回答人：chenyiwei
这个回复只能作为参考。一是所引用的 148 号文仅适用于 2009 年度汇算清缴，现已失效；二是国家税务总局公告[2012]15号发布后，不少人认为第八条的规定意味着会计上没有确认的费用在税务上不能调减，所以还要看各地掌握